de: Bekleidung & Accessoires > Bekleidung: Sportbekleidung; Baby- & Kinderbekleidung; Bekleidungsoberteile; Kleider; Dessous; Umstandsmode; Herrenunterkleidung; Einteiler; Überbekleidung; Kombinationen; Hosen; Shorts; Röcke; Skorts; Nachtwäsche & Loungewear; Socken; Anzüge; Bademode; Traditionelle & Festkleidung; Uniformen & Arbeitskleidung; Brautmoden
cs: Oblečení a doplňky > Oblečení: Sportovní oblečení; Oblečení pro miminka a děti; Oblečení – topy; Šaty; Dámské prádlo; Těhotenské oblečení; Pánské spodní olečení; Oblečení vcelku; Svrchní oblečení; Soupravy oblečení; Kalhoty; Šortky; Sukně; Kalhotové sukně; Noční a domácí oblečení; Ponožky; Obleky; Plavky; Tradiční a slavnostní oděvy; Uniformy a pracovní oděvy; Svatební oděvy
nl: Kleding en accessoires > Kleding: Kleding voor actieve bezigheden; Baby- en kinderkleding; Bovenstukken kleding; Jurken; Lingerie; Zwangerschapskleding; Herenonderkleding; Eendelige kledingstukken; Buitenkleding; Kledingsets; Lange broeken; Korte broeken; Rokken; Broekrokjes; Nachtkleding en loungewear; Sokken; Pakken; Zwemkleding; Traditionele en ceremoniële kleding; Uniformen en werkkleding; Bruidskleding
fr: Vêtements et accessoires > Vêtements: Vêtements fitness et sports; Vêtements pour bébés et enfants; Hauts de vêtements; Robes; Lingerie; Vêtements de maternité; Dessous pour hommes; Ensembles une pièce; Vêtements de plein air; Ensembles de vêtements; Pantalons; Shorts; Jupes; Jupes-shorts; Vêtements de nuit et de détente; Chaussettes; Costumes et tailleurs; Vêtements de bain; Vêtements traditionnels et de cérémonie; Uniformes et vêtements de travail; Vêtements de mariage
nb: Klær og tilbehør > Klesplagg: Treningsklær; Baby- og barneklær; Klestopper; Kjoler; Dameundertøy; Mammaklær; Underplagg for menn; Onepiece; Yttertøy; Antrekksett; Bukser; Shorts; Skjørt; Skjørt med shorts; Nattøy og koseplagg; Sokker; Dresser; Badetøy; Tradisjonelle og serimonielle klær; Uniformer og arbeidstøy; Brude- og brudepikekjoler
zh-TW: 服飾與配件 > 衣著: 運動服; 嬰兒與兒童服裝; 上身服飾; 連身裙; 女用貼身衣物; 孕婦裝; 男用內著; 一件式服裝; 外套; 服裝造型組合; 長褲; 短褲; 裙; 短褲裙; 睡衣/居家服; 襪子; 西裝; 泳衣; 傳統慶典服飾; 制服與工作服; 婚禮/派對禮服
ro-RO: Îmbrăcăminte și accesorii > Îmbrăcăminte: Îmbrăcăminte sport; Îmbrăcăminte pentru bebeluși și copii; Topuri; Rochii; Lenjerie; Îmbrăcăminte pentru gravide; Lenjerie de corp pentru bărbați; Combinezoane; Îmbrăcăminte de exterior; Seturi de ținute; Pantaloni; Pantaloni scurți; Fuste; Fuste-pantalon scurte; Îmbrăcăminte de dormit și de relaxare; Șosete; Costume; Costume de baie; Îmbrăcăminte tradițională și de ceremonii; Uniforme și haine de lucru; Rochii de mireasă și rochii pentru domnișoare de onoare
hu: Ruházat és kiegészítők > Ruházat: Sportruházat; Baba- és gyermekruházat; Ruházati felsők; Ruhák; Fehérneműk; Kismamaruházat; Férfi alsóneműk; Egyrészes ruhák; Felsőruházat; Ruházatkészletek; Nadrágfazonok; Rövidnadrágok; Szoknyák; Skort szoknyák; Hálóruhák és pihenőruhák; Zoknik; Öltönyök; Fürdőruha; Hagyományos és ünnepélyes ruházat; Egyenruhák és munkaruházat; Esküvői és menyecskeruhák
ja: ファッション・アクセサリー > 衣料品: スポーツウェア; ベビー＆子供服; 衣類トップス; ワンピース・ドレス; ランジェリー; マタニティウェア; 男性用下着; オールインワン・レオタード; アウター; セットアップ; パンツ・ズボン; ショートパンツ; スカート; キュロット; ナイトウェア・ルームウエア; 靴下; スーツ; 水着; 伝統衣装・礼服; ユニフォーム・作業服; ブライダルウェア
bg-BG: Облекло и аксесоари > Облекло: Ежедневно спортно облекло; Дрехи за бебета и деца; Горни дрехи; Рокли; Дамско бельо; Облекло за бременни; Мъжки долни дрехи; Цели облекла; Връхни дрехи; Комплекти; Панталони; Шорти; Поли; Поли-панталони; Спално и домашно облекло; Чорапи; Костюми; Бански; Традиционно и церемониално облекло; Униформи и работно облекло; Сватбени и булчински рокли
pl: Ubrania i akcesoria > Odzież: Ubrania sportowe; Odzież dla niemowląt i dzieci; Topy; Sukienki; Bielizny; Odzież ciążowa; Bielizna męska; Stroje jednoczęściowe; Odzież wierzchnia; Komplety ubrań; Spodnie; Szorty; Spódnice; Spódniczki ze spodenkami; Piżamy i ubrania na co dzień; Skarpety; Garnitury; Stroje kąpielowe; Stroje tradycyjne i ceremonialne; Uniformy i odzież robocza; Suknie ślubne i sukienki na wesele
sv: Kläder och accessoarer > Klädsel: Träningskläder; Baby- och barnkläder; Överdelar; Klänningar; Underkläder; Mammakläder; Underkläder för män; Onepiecekläder; Ytterkläder; Klädset; Byxor; Shorts; Kjolar; Skorts; Sovkläder och myskläder; Strumpor; Kostymer; Badkläder; Traditions- och högtidskläder; Uniformer och arbetskläder; Brudklänningar och klänningar till brudföljet
ko: 의류/액세서리 > 의류: 운동복; 유아동복; 의류 상의; 드레스; 란제리; 임부복; 남성 내의; 원피스; 겉옷; 상하의 세트; 바지; 반바지; 치마; 치마 바지; 잠옷/평상복; 양말; 정장; 수영복; 전통/예식 의상; 유니폼 및 작업복; 결혼/피로연 드레스
sl-SI: Oblačila in dodatki > Oblačila: Športna oblačila; Oblačila za dojenčke in otroke; Zgornji deli oblačil; Obleke; Spodnje perilo; Nosečniška oblačila; Moško spodnje perilo; Enodelne obleke; Zunanja oblačila; Kompleti oblačil; Hlače; Kratke hlače; Krila; Krila s kratkimi hlačami; Pižame in oblačila za prosti čas; Nogavice; Kostimi; Kopalke; Tradicionalna in obredna oblačila; Uniforme in delovna oblačila; Poročne obleke in obleke za poročne zabave
it: Abbigliamento e accessori > Abbigliamento: Abbigliamento sportivo; Abbigliamento per neonati e bambini; Indumenti superiori; Abiti; Lingerie; Abbigliamento premaman; Biancheria intima da uomo; Monopezzi; Abbigliamento per esterno; Outfit; Pantaloni; Pantaloncini; Gonne; Gonne pantalone; Abbigliamento da notte e da camera; Calzini; Completi; Costumi da bagno; Abbigliamento tradizionale e cerimoniale; Uniformi e abbigliamento da lavoro; Vestiti da sposa
el: Ένδυση και αξεσουάρ > Ενδύματα: Αθλητικά ενδύματα; Βρεφικά & Παιδικά Ρούχα; Τοπ μπλουζάκια; Φορέματα; Εσώρουχα; Ρούχα εγκυμοσύνης; Εσώρουχα για άνδρες; Ολόσωμα εσώρουχα; Εξωτερικά ενδύματα/Πανωφόρια; Σετ ενδυμάτων; Παντελόνια Pants; Σορτς; Φούστες; Σκορτς; Ενδύματα ύπνου & άνετα ρούχα για το σπίτι; Κάλτσες; Κοστούμια (Suits); Μαγιό; Παραδοσιακά ενδύματα & ενδύματα εθιμοτυπικών τελετών; Στολές και ρούχα εργασίας; Νυφικά & φορέματα για γαμήλιες δεξιώσεις
da: Tøj og tilbehør > Tøj: Sportstøj; Tøj til babyer og børn; Overdele; Kjoler; Lingerie; Graviditetstøj; Undertøj til mænd; Heldragter; Overtøj; Tøjsæt; Bukser; Shorts; Nederdele; Skorts; Nattøj og fritidstøj; Sokker; Jakkesæt; Badetøj; Traditionelt og ceremonielt tøj; Uniformer og arbejdstøj; Tøj til bryllup og bryllupsfester
tr: Kıyafet ve Aksesuarlar > Giyim Eşyaları: Spor Kıyafetler; Bebek ve Çocuk Giyim; Giysi Üstleri; Elbiseler; Kadın İç Çamaşırları; Hamile Giyim; Erkek İç Çamaşırları; Tek Parça Kıyafetler; Dış Giyim; Takımlar; Alt Giyim; Şortlar; Etekler; Şort Etekler; Yatak ve Ev Kıyafetleri; Çoraplar; Takım Elbiseler; Mayolar; Geleneksel ve Törenlerde Giyilen Kıyafetler; Üniformalar ve İş Giysileri; Düğün ve Evlilik Töreni Elbiseleri
zh-CN: 服饰与配饰 > 服装: 运动服装; 婴儿及儿童服饰; 服装上衣; 连衣裙; 女式内衣; 孕妇装; 男士内衣裤; 连衣裙与连体衣; 外衣; 整套服装; 裤装; 短裤; 裙子; 裙裤; 睡衣/家居服; 袜子; 西装; 泳装; 传统服装与礼服; 制服和工作服; 新娘/婚礼服饰
vi: Quần áo & Phụ kiện > Quấn áo: Quần áo thể thao; Quần áo trẻ sơ sinh và trẻ em; Loại áo; Váy; Đồ lót phụ nữ; Đồ bầu; Quần áo lót nam; Trang phục một mảnh; Áo khoác ngoài; Bộ quần áo; Quần; Quần soóc; Chân váy; Váy skort; Đồ ngủ & đồ lót; Tất; Bộ complet; Đồ bơi; Trang phục truyền thống và lễ phục; Đồng phục và đồ bảo hộ lao động; Váy dự tiệc cưới và váy cô dâu
en: Apparel & Accessories > Clothing: Activewear; Baby & Children's Clothing; Clothing Tops; Dresses; Lingerie; Maternity Clothing; Men's Undergarments; One-Pieces; Outerwear; Outfit Sets; Pants; Shorts; Skirts; Skorts; Sleepwear & Loungewear; Socks; Suits; Swimwear; Traditional & Ceremonial Clothing; Uniforms & Workwear; Wedding & Bridal Party Dresses
pt-BR: Vestuário e acessórios > Roupas: Roupas esportivas; Roupas para bebês e crianças; Blusas e regatas; Vestidos; Lingerie; Roupas para maternidade; Roupas íntimas masculinas; Peças únicas; Casacos; Conjuntos de roupas; Calças; Shorts; Saias; Short-saia; Pijamas e roupas casuais; Meias; Ternos; Roupas de banho; Roupas tradicionais e para cerimônias; Uniformes e roupas de trabalho; Roupas para casamento
hr-HR: Odjeća i modni dodaci > Odjeća: Sportska odjeća; Odjeća za bebe i djecu; Gornji dijelovi odjeće; Haljine; Žensko donje rublje; Odjeća za trudnice; Muško donje rublje; Jednodijelni komadi; Odjeća za van; Kompleti odjeće; Hlače; Kratke hlače; Suknje; Suknja-hlače; Odjeća za spavanje i udobna odjeća za nošenje kod kuće; Kratke čarape; Odijela; Odjeća za plivanje; Tradicionalna i svečana odjeća; Uniforme i radna odjeća; Vjenčanice i haljine za vjenčanja
ru: Одежда, обувь и аксессуары > Одежда: Спортивная одежда; Детская одежда; Кофты и футболки; Платья; Женское белье; Одежда для беременных; Мужское белье; Комбинезоны; Верхняя одежда; Комплекты одежды; Брюки; Шорты; Юбки; Юбки-шорты; Одежда для дома и сна; Носки; Костюмы; Одежда для плавания; Традиционная и церемониальная одежда; Униформа и спецодежда; Свадебные наряды
lt-LT: Apranga ir aksesuarai > Drabužiai: Drabužiai aktyviai veiklai; Drabužiai kūdikiams ir vaikams; Viršutinės dalies drabužiai; Suknelės; Apatinis trikotažas; Drabužiai nėščiosioms; Vyriški apatiniai drabužiai; Vienos dalies kostiumėliai; Viršutiniai drabužiai; Aprangos komplektai; Kelnės; Šortai; Sijonai; Sijonšorčiai; Pižamos ir poilsio drabužiai; Kojinės; Kostiumai; Maudymosi kostiumėliai; Tradiciniai ir ceremoniniai drabužiai; Uniformos ir darbo drabužiai; Vestuvinės ir mergvakarių suknelės
th: เสื้อผ้าและเครื่องประดับ > เสื้อผ้า: ชุดสำหรับเล่นกีฬา; เสื้อผ้าเด็กและทารก; เสื้อ; เดรส; ชุดชั้นใน; เสื้อผ้าสตรีมีครรภ์; ชุดชั้นในชาย; ชุดวันพีซ; เสื้อผ้าชั้นนอก; เสื้อผ้าทั้งชุด; กางเกง; กางเกงขาสั้น; กระโปรง; ชุดกระโปรงที่มีกางเกงขาสั้นข้างใน; ชุดนอน; ถุงเท้า; สูท; ชุดว่ายน้ำ; เสื้อผ้าแบบดั้งเดิมและสำหรับพิธีการ; เครื่องแบบและชุดทำงาน; เดรสสำหรับปาร์ตี้งานแต่ง
pt-PT: Acessórios e vestuário > Vestuário: Roupa desportiva; Roupa para bebé e criança; Tops; Vestidos; Lingerie; Roupa de maternidade; Roupa íntima masculina; Jumpsuits; Vestuário de exterior; Conjuntos de vestuário; Calças; Calções; Saias; Skorts; Roupa de dormir e roupa casual; Meias; Fatos; Fatos de banho; Vestuário tradicional e de cerimónia; Uniformes e vestuário de trabalho; Vestidos de casamento e de noivado
es: Ropa y accesorios > Prendas de vestir: Ropa deportiva; Ropa para bebés y niños; Prendas de ropa superiores; Vestidos; Lencería; Ropa de maternidad; Ropa interior de caballero; Ropa de una pieza; Ropa de abrigo; Conjuntos de ropa; Pantalones; Pantalones cortos; Faldas; Faldas pantalón; Ropa para dormir y para estar en casa; Calcetines; Trajes; Trajes de baño; Trajes ceremoniales y tradicionales; Uniformes y ropa de trabajo; Vestidos de novia y para el cortejo nupcial
fi: Vaatteet ja asusteet > Vaatteet: Urheiluvaatteet; Vauvojen ja lasten vaatteet; Yläosan vaatteet; Mekot; Alusasut; Äitiysvaatteet; Miesten alusvaatteet; Kokopuvut; Ulkovaatteet; Asusetit; Housut; Shortsit; Hameet; Shortsihameet; Yö- ja oloasut; Sukat; Puvut; Uima-asut; Perinne- ja juhlavaatteet; Univormut ja työvaatteet; Mekot hääjuhlaan
sk-SK: Oblečenie a doplnky > Oblečenie: Funkčné oblečenie; Oblečenie pre bábätká a deti; Topy; Šaty; Spodná bielizeň; Tehotenské oblečenie; Pánske spodné prádlo; Jednodielne oblečenie; Vrchné oblečenie; Súpravy oblečenia; Nohavice; Šortky; Sukne; Šortkové sukne; Pyžamá a domáce oblečenie; Ponožky; Obleky; Plavky; Tradičné a slávnostné oblečenie; Uniformy a pracovné odevy; Svadobné šaty